臺灣臺北地方法院民事判決　　　　　　　93年度訴字第5254號
原　　　告　國泰世華商業銀行股份有限公司
法定代理人　丙○○
訴訟代理人　丁○○
　　　　　　甲○○
被　　　告　乙○○
上列當事人間請求給付信用卡消費款事件，本院於民國九十四年
一月十三日言詞辯論終結，判決如下：
    主    文
被告應給付原告新台幣伍拾萬伍仟貳佰陸拾元，及其中本金新台
幣肆拾柒萬肆仟玖佰玖拾捌元部分自民國九十三年十一月二十六
日起至清償日止，按年息百分之一九．七計算之利息。
訴訟費用由被告負擔。
    事實及理由
一、本件依信用卡約定條款第二十六條前段約定，因本契約涉訟
    時，持卡人／商務卡申請人即被告並同意以台灣台北地方法
    院即本院為第一審管轄法院，本院就本件自有管轄權；又被
    告未於言詞辯論期日到場，核無民事訴訟法第三百八十六條
    所列各款情形，應依原告之聲請，由其一造辯論而為判決。
    均合先敘明。
二、原告主張：被告乙○○於民國90年3月14日、90年9月21日、
    92年2月27日及93年6月7 日，與其成立信用卡使用契約，先
    後領用如附表編號1、2所示之信用卡使用，依約被告就使用
    系爭信用卡所生之債務，負全部給付責任，被告領用系爭信
    用卡後，即得於特約商店記帳消費，但應於當期繳款截止日
    前向原告全部清償，或以循環信用方式繳付最低應繳金額，
    逾期清償者，除喪失期限利益外，應另行給付按年息百分之
    19.7計算之利息。被告另於90年9月24 日簽立餘額代償申請
    書，由原告以如附表編號3 所示之代償卡代付被告於第三人
    台新國際商業銀行信用卡中心之信用卡欠款，就該代償部分
    之利息及費用，計收方式係以代償後，前六個月以年息6.4%
    計收利息，後一年以年息14.97%計收利息（手續費為前12個
    月按月收取新台幣110 元，提前清償者仍須一次繳足代償手
    續費），上述期間屆滿，則更以年息19.7% 計收利息。被告
    復於92年2月27日與其成立如附表編號4所示之信用卡簡易通
    信貸款契約，向其貸款新台幣（以下同）16萬元，按年息
    18.5% 計算利息，並約定分五年共六十期清償，依年金法按
    月計付本息，併入信用卡帳單中與信用卡消費帳款一同繳納
    。依約定條款第1 條之約定，如未依約於繳款期限前繳款或
    未繳足月付金時，其得將未繳金額之本金部分或經其主張視
    為到期之本金部分，按信用卡循環利率（年息19.7 %）計算
    之利息。倘為延遲繳款經其主張暫停被告信用卡之權利時，
    除喪失期限利益外，視同全部到期。被告又於93年6月7日與
    其成立如附表編號5 所示之信用卡簡易通信貸款契約，向其
    貸款21萬元，亦按年息18.5 %計算利息，及約定分五年共六
    十期清償，依年金法按月計付本息，併入信用卡帳單中與信
    用卡消費帳款一同繳納。依約定條款第1 條之約定，如未依
    約於繳款期限前繳款或未繳足月付金時，其得將未繳金額之
    本金部分或經其主張視為到期之本金部分，按信用卡循環利
    率（年息19.7 %）計算之利息。倘為延遲繳款經其主張暫停
    被告信用卡之權利時，除喪失期限利益外，視同全部到期。
    詎被告至93年11月25日止，帳款尚餘505,260 元未按期繳付
    （含信用卡帳款金額為11 7,723元，信用卡簡易通信貸款帳
    款金額為369,777元，及代償金額為17,760 元，其中本金各
    110,478元、347,859元、16,661元，合計474,998 元），迭
    經催討無效，為此提起本件訴訟等語。並聲明：如主文第一
    項所示。
三、被告方面：被告未提出書狀作何聲明或陳述。
四、得心證之理由：
（一）原告主張之事實，已據其提出信用卡消費帳務債權明細報
      表2件、世華銀行信用卡申請書1件、約定條款、餘額代償
      申請書各1件、信用卡簡易通信貸款申請書2件、約定書、
      90年10月信用卡對帳單1 件、信用卡系統--歷史帳單彙總
      查詢2件、簡易貸款撥貸帳務系統歸戶查詢1件、CUSTOMER
      ACCOUNT LIST INQUIRY及
      被告未於言詞辯論期日到場，亦未提出書狀作何聲明或陳
      述，堪信原告主張為真實。
（二）按（消費借貸之）借用人應於約定期限內，返還與借用物
      種類、品質、數量相同之物，未定返還期限者，借用人得
      隨時返還，貸與人亦得定一個月以上之相當期限，催告返
      還。民法第四百七十八條定有明文。又遲延之債務，以支
      付金錢為標的者，債權人得請求依法定利率計算之遲延利
      息。但約定利率較高者，仍從其約定利率。同法第二百三
      十三條第一項亦有明定。查，被告乙○○既至93年11月25
      日止，帳款尚餘505,260 元未按期繳付（含信用卡帳款金
      額為117,723元，信用卡簡易通信貸款帳款金額為369,777
      元，及代償金額為17,760元，其中本金各110,478元、
      347,859元、16,661元，合計474,998元），迭經原告催討
      無效，其全部債務視為到期，自應就上開信用卡消費款等
      欠款負一次全部清償之責。
（三）從而，原告依消費借貸及信用卡約定條款請求被告給付信
      用卡消費款505,260元（含信用卡帳款金額為11 7,723 元
      ，信用卡簡易通信貸款帳款金額為369,777 元，及代償金
      額為17,760元，其中本金各110,478元、347,859元、
      16,661元，合計474,998元），及其中本金474,998元部分
      自93年11月26日起至清償日止，按年息19.7 %計算之利息
      ，為有理由，應予准許。
（四）又原告為自台灣第一信託投資股份有限公司變更為匯通商
      業銀行股份有限公司、再變更為國泰商業銀行股份有限公
      司而來，嗣再與世華聯合商業銀行股份有限公司合併後消
      滅，而以世華聯合商業銀行股份有限公司為存續公司，並
      改名為國泰世華商業銀行股份有限公司，依法自已概括承
      受上開二家銀行之權利義務，附此敘明。
五、訴訟費用負擔之依據：民事訴訟法第七十八條。
中　　華　　民　　國　　94　　年　　1 　　月　　27　　日
                民事第三庭    法    　官　張明輝
以上正本係照原本作成
如對本判決上訴，須於判決送達後20日內向本院提出上訴狀
中　　華　　民　　國　　94　　年　　1 　　月　　27　　日
                              法院書記官　周其祥
附表：
編號
  1 VISA  正卡 （卡號：0000000000000000,世華）
  2 VISA  正卡 （卡號：0000000000000000,匯通）
  3 代償 信用卡  正卡 （卡號：0000000000000000,世華）
  4 信用卡簡易通信貸款 （卡號：0000000000000000,國泰）
  5 信用卡簡易通信貸款（卡號：0000000000000000,國泰世華）
